【裁判字號】    97,裁,3724
【裁判日期】    970724
【裁判案由】    勞保
【裁判全文】
最  高  行  政  法  院  裁  定
                                      97年度裁字第3724號
上  訴  人  甲○○
被 上訴 人  勞工保險局
代  表  人  乙○○
上列當事人間勞保事件，上訴人對於中華民國97年4月10日臺北
高等行政法院96年度訴字第2694號判決，提起上訴，本院裁定如
下：
    主  文
上訴駁回。
上訴審訴訟費用由上訴人負擔。
    理  由
一、按對於高等行政法院判決之上訴，非以其違背法令為理由，
    不得為之，行政訴訟法第242條定有明文。依同法第243條第
    1項規定，判決不適用法規或適用不當者，為違背法令；而
    判決有同條第2項所列各款情形之一者，為當然違背法令。
    是當事人對於高等行政法院判決上訴，如依行政訴訟法第24
    3條第1項規定，以高等行政法院判決有不適用法規或適用不
    當為理由時，其上訴狀或理由書應有具體之指摘，並揭示該
    法規之條項或其內容；若係成文法以外之法則，應揭示該法
    則之旨趣；倘為司法院解釋或本院之判例，則應揭示該判解
    之字號或其內容。如以行政訴訟法第243條第2項所列各款情
    形為理由時，其上訴狀或理由書，應揭示合於該條項各款之
    事實。上訴狀或理由書如未依此項方法表明者，即難認為已
    對高等行政法院判決之違背法令有具體之指摘，其上訴自難
    認為合法。
二、上訴人為高雄縣直銷人員職業工會被保險人，於95年10月4
    日因精神分裂症申請殘廢給付。經被上訴人審查結果，以上
    訴人於88年12月20日退保，92年10月31日始再加保，停保期
    間上訴人於89年4月14日初診，92年10月31日加保前殘廢程
    度符合勞工保險殘廢給付標準表（以下簡稱殘廢給付標準表
    ）第4項第7等級，給付標準440日，惟因屬停保期間之殘廢
    程度，應不予給付；而上訴人95年9月19日診斷殘廢時，殘
    廢程度符合殘廢給付標準表第3項第3等級，給付標準840日
    ，惟應扣除停保期間不予給付之殘廢程度440日，被上訴人
    乃以95年12月7日保給殘字第09560879730號函核定發給400
    日普通疾病殘廢給付。上訴人不服，循序提起本件行政訴訟
    。案經原審駁回其訴。上訴人對於高等行政法院判決上訴，
    雖以該判決違背法令為由，惟核其上訴理由狀所載內容，無
    非重述其在原審行政訴訟起訴狀之理由，或係以其一己對法
    律規定之誤解，任意指摘原審駁斥其主張之理由為不當，而
    未具體表明原判決所適用之法規確有如何違背法令之處，或
    有如何違背司法院解釋及本院判例，及有如何合於行政訴訟
    法第243條第2項所列各款之情形，難認為已對原判決之違背
    法令有具體之指摘。依首揭說明，其上訴自不合法，應予駁
    回。
三、據上論結，本件上訴為不合法，依行政訴訟法第249條第1項
    前段、第104條、民事訴訟法第95條、第78條，裁定如主文
    。
中    華    民    國    97    年    7     月    24    日
                    最高行政法院第二庭
                        審判長法官  高  啟  燦
                              法官  林  茂  權
                              法官  黃  合  文
                              法官  廖  宏  明
                              法官  楊  惠  欽
以  上  正  本  證  明  與  原  本  無  異
中    華    民    國    97    年    7     月    24    日
                              書記官  彭  秀  玲


司法院資訊處製作；財團法人民間司法改革基金會備份。
